【裁判字號】    95,上訴,1438
【裁判日期】    950817
【裁判案由】    竊盜等
【裁判全文】
臺灣高等法院臺中分院刑事判決        95年度上訴字第1438號
上  訴  人
即  被  告  乙○○
                    （
上列上訴人因竊盜等案件，不服臺灣苗栗地方法院95年度易字第
266號中華民國95年5月24日第一審判決（起訴案號：臺灣苗栗地
方法院檢察署95年度偵字第1479號、併辦：臺灣臺中地方法院檢
察署95年度偵字第6801號、8008號、13722號、13723號），提起
上訴，本院判決如下：
    主  文
原判決撤銷。
乙○○連續攜帶兇器、踰越牆垣竊盜，累犯，處有期徒刑貳年陸
月。如附表所示支票背面偽造之「陳新龍」署名壹枚沒收。
    事  實
一、乙○○前因違反槍砲彈藥刀械管制條例等案件及肅清煙毒條
    例等案件，分別經臺灣臺中地方法院判處有期徒刑3年2月、
    3年1月、3月，定執行刑為6年4月，於民國86年3月14日假釋
    出監，復因違反槍砲彈藥刀械管制條例案件，由臺灣台中地
    方法院沙鹿簡易庭判處有期徒刑 3月確定，上開數罪經撤銷
    假釋執行殘刑及接續執行，甫於93年5月20日 （原審判決誤
    載為93年9月9日）執行完畢。復基於意圖為自己不法所有，
    竊取他人財物之概括犯意，並以行竊如有所得，其手機即予
    變賣，票據即予背書行使或交付他人直接使用之意，連續為
    下列竊盜行為：
(一)、94年9月18日下午4時許，在丁○○位於台中縣清水鎮○○路
    678 號住處，利用進入該處修理冷氣之機會，竊取丁○○所
    有之行動電話1支 （序號00000000000000），得手後將該行
    動電話變賣與經營手機店之白宗家。
(二)、94年12月31日夜間11時許，復至丁○○上開住宅，以自備之
    鑰匙1支（未扣案）開啟門鎖侵入該住宅 （侵入住居部分，
    未據告訴），竊取陳晴嵐所有之身分證、汽車駕照、車號NT
    －2068 號自小客車行照、中國商業銀行提款卡1張、中國信
    託信用卡1張、馬玉墬項鍊1條、及丁○○所有之行動電話 2
    支、數位相機1台、支票23張（其中含票號：CH0000000、面
    額10,000元、票號：CH0000000、面額28,067元支票各1紙）
    、現金約新台幣（以下同） 153411元、日幣7千元等物，得
    手後離去。嗣於95年1月9日凌晨，在臺中縣清水鎮○○街與
    西寧路口附近「STOP」超商內，將上開面額10,000元之支票
    交付給不知情之蔡欣仁（檢察官另案為不起訴處分）；又於
    95年1月14日乙○○基於以在支票背書並持以詐欺取財之犯
    意，向甲○○謊稱其老闆周錦堂在西濱公路上發生車禍，亟
    需2萬元和解，並稱周錦堂尚欠甲○○8千餘元之材料貨款，
    復在上開竊得面額28067元之支票1紙背面偽簽「陳新龍」之
    署名，偽造表示係陳新龍背書之私文書，再持以行使，向甲○○詐得2萬元，足生損害於甲○○及「陳新龍」之人。
(三)、95年2月27日夜間18時許， 至己○○位在臺中縣烏日鄉○○
    村○○路便行巷260號住宅內 （侵入住居部分，未據告訴）
    ，徒手竊取己○○所有之國際牌數位相機1臺、威寶廠牌WIN
    F868型號、序號0000-0000-00 00-000號之手機1支得手。嗣
    經己○○發現被竊報警至現場採證，於上址 1樓廚房採得乙○○指紋2枚，經送比對鑑定後，因而查知上情。
(四)、95年2月28日，在臺中市○區○○里○○街63巷1號前，見丙○○所有車號4758－JW號自用小客車停放該處，車鑰匙疏未
    取下，以該鑰匙發動電門，竊取車號4758－JW號自用小客車
    ，得手後供己使用（檢察官原以收受贓物罪起訴，業經公訴
    人撤回起訴）。
(五)、95年年3月5日下午4時許，駕駛上開車號 4758－JW自用小客
    車，前往苗栗縣苑裡鎮○○路66號戊○○住宅，翻越該住宅
    之外牆，自其後院2樓落地窗侵入屋內 （侵入住居部分，未
    據告訴） ，見屋內桌上有老虎鉗、十字起子各1支，並取得
    該工具後，而攜帶客觀上足供兇器使用之老虎鉗、十字起子
    行竊，計竊得面額90480元之支票1張、金戒指1只、金項鍊1
    條、K金手環5只，未即離去之際，經戊○○查覺，當場將其
    逮捕，並報警處理，並自乙○○左右褲子口袋搜出老虎鉗、
    十字起子各1支。
二、案經丙○○訴由苗栗縣警察局通霄分局報請臺灣苗栗地方法
    院檢察署檢察官偵查起訴，及台中縣警察局清水分局、烏日
    分局報請臺灣臺中地方法院檢察署檢察官移送併案審理。
    理  由
一、除犯罪事實一之(三)部分外，上開事實業據被告乙○○坦承不
    諱，核與被害人丁○○、甲○○、丙○○及戊○○於警詢時
    證述之被害情節相符。另，證人白宗家於警詢證稱：序號
    000000000000000號之手機是乙○○於94年9月18日拿到我店
    裡賣給我等語（見清警偵字第0950030000號卷第10頁）；證
    人蔡欣仁於警詢亦證稱：乙○○於95年1月9日凌晨，在臺中
    縣清水鎮○○街與西寧路口附近「STOP」超商內，將上開票
    號：CH0000000號、面額10,000元支票1紙交付伊兌換電動玩
    具代幣等語（見臺灣臺中地方法院檢察署95年度偵字第3567
    號卷第19頁）；證人周錦堂於警詢時證稱：經營之翔銓冷氣
    行沒有一位「陳新龍」，但有一位乙○○之員工，警方所提
    示之相片是以前員工乙○○等語（見清警偵字第0950023702
    號第9頁），被告偽造「陳新龍」背書之私文書有支票影本1
    紙附卷足佐（見清警偵字第0950023702號第14頁）。至於，
    被告雖矢口否認上開犯罪事實一之(三)部分，然查，此部分業
    經被害人己○○指證綦詳，且在現場廚房採集之指紋2枚，
    經送鑑定結果，核與被告指紋卡之左中指、左食指指紋相符
    ，有內政部警政署95年4月6日刑紋字第0950044254號函在卷
    可稽（見台中縣警察局烏日分局95年度烏警偵字第095000
    1993號卷），此部分事證亦甚明確。此外復有中古手機買賣
    契約書正本1紙、遺失票據申報書、車號4758－JW自用小客
    車鑰匙1把、扣案老虎鉗、十字起子各1支、竊案現場及查獲
    贓證物照片12張、被告在「STOP」超商兌換代幣前後監視器
    錄影翻拍照片10張、台中縣警察局烏日分局鑑識小組己○○
    住宅遭竊盜案現場勘查報告1份（含採證照片14張）、贓物
    認領保管單3紙（清警偵字第0950030000號卷第16、17頁、
    清警偵字第0950023702號第12頁、偵字第1479號偵查卷第20
    、22、26至31頁），被告自白部分與事實相符，其否認部分
    核屬卸責之詞，不足採信，其事證明確，犯行堪以認定，應
    依法論科。
二、按偽造支票背書，在票據上係表示對支票負擔保責任之意思
    ，為法律規定之文書，並非依習慣表示一定用意之證明，故
    偽造背書應成立刑法第210 條之偽造私文書罪，合先敘明。
    核被告於事實欄一之(一)、(四)所為係犯刑法第320條第1項之竊
    盜罪，事實欄一之(二)部分係犯刑法第321條第1項第1 款之於
    夜間侵入住宅加重竊盜罪、同法第216條、第210條之行使偽
    造私文書罪、同法第339條第1項之詐欺取財罪，事實欄一之
    (三)係犯刑法第321條第1項第1 款之於夜間侵入住宅加重竊盜
    罪；事實欄一之(五)部分係犯刑法第321條第1項第2、3款之踰
    越牆垣、攜帶兇器之加重竊盜罪。並且：
(一)、被告偽造「陳新龍」背書之署押、為偽造私文書之部分行為
    ，又其等偽造私文書後，復持以行使，其偽造之低度行為為
    行使之高度行為所吸收，均不另論罪。
(二)、按被告行為後，刑法第56條連續犯之規定，業於94年2月2日
    總統令修正公布刪除，並於95年7月1日施行，則被告之犯行
    ，因行為後新法業已刪除連續犯之規定，此刪除雖非犯罪構
    成要件之變更，但顯已影響行為人刑罰之法律效果，自屬法
    律有變更，依新法第2條第1項規定，比較新、舊法結果，仍
    應適用較有利於被告之行為時法律即舊法論以連續犯（最高
    法院95年度第8次刑事庭會議決議參照）。準此，被告先後5
    次竊盜犯行，行為時均在 95年6月30日以前，時間緊接，所
    犯罪名相同，顯係出於概括之犯意為之，揆諸上開說明，仍
    應依舊法認為連續犯，依修正前刑法第56條之規定，論以情
    節較重之事實欄一之(五)攜帶兇器、踰越牆垣加重竊盜罪一罪
    ，並加重其刑。
(三)、又，被告行為後，因修正後之刑法刪除第55條後段關於牽連
    犯之規定。本件被告所犯之竊盜罪、行使偽造私文書、詐欺
    罪間，各有方法、結果之牽連關係，依修正前即行為時之規
    定，應從一重之加重竊盜罪處斷；依修正後之刑法既已刪除
    牽連犯之規定，則所犯上述各罪應依數罪併罰之規定分論併
    罰。比較新舊法之規定，仍應適用舊法論以牽連犯，較有利
    於被告。因此，被告所犯竊盜罪、行使偽造私文書、詐欺罪
    間，各有方法、結果之牽連關係，仍應依修正前即行為時之
    規定，應從一重之加重竊盜罪處斷。
(四)、被告於事實欄一之(二)所為之加重竊盜犯行，係1行為侵害丁○○與陳晴嵐2人之財產法益，為想像競合犯，應依刑法第5
    5條之規定，從一重處斷。又被告所為事實欄一之(一)至一之
    (四)之犯行，雖未經檢察官起訴，惟業經檢察官併案審理及公
    訴檢察官於原審審理時予以補充，是被告就此部分，既與起
    訴部分有連續犯之裁判上一罪關係，基於審判不可分原則，
    應為起訴效力所及，自得併予審理，附此敘明。
(五)、被告前因違反槍砲彈藥刀械管制條例等案件及肅清煙毒條例
    等案件，分別經臺灣臺中地方法院判處有期徒刑3年2月、3
    年1月、3月，定執行刑為6年4月，於86年3月14日假釋出監
    ，復因違反槍砲彈藥刀械管制條例案件，由臺灣台中地方法
    院沙鹿簡易庭判處有期徒刑3月確定，上開數罪經撤銷假釋
    執行殘刑及接續執行，甫於93年5月20日（原審判決誤載為
    93年9月9日）執行完畢，此有被告前案紀錄表乙紙附卷可考
    ，茲於5年以內再故意犯本件有期徒刑以上之罪，不論依修
    正前之刑法第47條，或修正後之刑法第47條第1項之規定，
    均構成累犯，對被告而言並無有利或不利之情形，自不生新
    舊法比較之問題，應逕依修正前之刑法第47條，論以累犯，
    並遞加重其刑。
三、原審認被告罪證明確，予以論罪科刑，固非無見。惟：(一)上
    開犯罪事實一之(三)部分，經檢察官併辦審理，原判決未及審
    酌，自有未恰。(二)被告涉犯如事實欄一所載之案件，經法院
    判刑後，於93年5月20日執行完畢，但原審判決誤載為93年9
    月9日，與被告前案紀錄表不合，亦有未恰。(三)犯罪事實欄
    一之(二)被告作案用之鑰匙1支，原審於事實欄已有記載，但
    未諭知沒收，然其理由未予說明，同有未恰。被告上訴認原
    審量刑過重，固無可取，惟原判決既有上開可議之處，應由
    本院將原判決予以撤銷改判。爰審酌被告不肯勤奮工作，以
    圖自給自足，竟多次竊盜，冀圖不勞而獲，甚至多次侵入住
    宅行竊，嚴重傷害被害人居家之安全感，並參酌被告有多次
    前科，素行不佳（見卷附之臺灣高等法院被告前案紀錄表）
    ，犯罪之手段尚稱平和，犯罪後大部分坦承犯行，但仍否認
    部分犯行等一切情狀，量處如主文第2項所示之刑，以資懲
    儆。扣案之老虎鉗、十字起子各1支，被告否認為其所有，
    復無證據證明係被告所有，爰不併予宣告沒收。如附表所示
    支票背面偽造之「陳新龍」簽名1枚，應依刑法第219條之規
    定宣告沒收。至於被告於94年12月31日竊盜（犯罪事實一之
    (二)部分）所用之鑰匙1支，並未扣案，且無證據證明仍然存
    在，為免將來執行沒收之困難，爰不宣告沒收，併此敘明。
據上論結，應依刑事訴訟法第369條第1項前段、第364條、第299
條第1項前段，刑法第2條第1項前段、第321條第1項第2款、第3
款、第216條、第210條、第339條第1項、第55條、第219條、修
正前刑法第56條、第55條後段、第47條，95年5月17日修正前罰
金罰鍰提高標準條例第1條前段，判決如主文。
本案經檢察官庚○○到庭執行職務。
中    華    民    國    95    年    8     月    17    日
              刑事第八庭  審判長法  官  羅  得  村
                                法  官  劉  榮  服
                                法  官  陳  宏  卿
上列正本證明與原本無異。
如不服本判決應於收受送達後十日內向本院提出上訴書狀，其未
敘述上訴之理由者並得於提起上訴後十日內向本院補提理由書（
均須按他造當事人之人數附繕本）。
                                書記官  柯  孟  伶
中    華    民    國    95    年    8     月    18    日
附錄論罪科刑法條：
刑法第321條第1項：
犯竊盜罪而有左列情形之一者，處 6 月以上、 5 年以下有期徒
刑：
一  於夜間侵入住宅或有人居住之建築物、船艦或隱匿其內而犯
    之者。
二  毀越門扇、牆垣或其他安全設備而犯之者。
三  攜帶兇器而犯之者。
四  結夥三人以上而犯之者。
五  乘火災、水災或其他災害之際而犯之者。
六  在車站或埠頭而犯之者。
附表：
┌───────────────────────────┐
│發票日：95年2月9日                                    │
│票號：CH0000000                                       │
│發票人：駿弘企業股份有限公司（負責人楊基源）          │
│付款銀行：中國國際商業銀行沙鹿分行                    │
│金額：新台幣貳萬捌仟零陸拾柒元。                      │
│被偽造之背書名義人：「陳新龍」署名一枚。              │
└───────────────────────────┘
                                                    Ｒ


司法院資訊處製作；財團法人民間司法改革基金會備份。
